臺灣苗栗地方法院刑事判決　　　　　　　　　　　　　九十一年度易字第四九一號
　　公　訴　人　臺灣苗栗地方法院檢察署檢察官
　　被　　　告　甲○○
右列被告因毒品危害防制條例案件，經檢察官提起公訴（九十一年度毒偵字第三八九
號），本院判決如左：
    主  文
甲○○施用第二級毒品，累犯，處有期徒刑捌月。
扣案之安非他命壹包（含袋重零點伍公克）沒收銷燬之。
    事  實
一、甲○○素行不佳，有搶奪、違反槍砲彈藥刀械管制條例、竊盜、違反毒品危害防
    制條例等多項前科紀錄，期間有下列構成累犯之前科：(1)曾於八十八年十一月十
    一日，因毒品危害防制條例案件，經本院判處有期徒刑五月，於八十八年十二月
    十六日判決確定；(2)復於八十九年十二月二十八日，因毒品危害防制條例案件，
    經本院判處有期徒刑九月，於九十年二月二十六日判決確定。嗣上開兩案件，均
    於九十一年三月一日因縮短刑期執行完畢。
二、甲○○又曾於八十七年十月間，因一犯施用毒品案件，經本院裁定送觀察、勒戒
    後，認無繼續施用毒品之傾向，由台灣苗栗地方法院檢察署檢察官於八十七年十
    月三十日，以八十七年度偵字第四六六二號為不起訴處分確定。復於八十八年八
    月間，因二犯施用毒品案件，經本院裁定送觀察、勒戒後，認有繼續施用毒品之
    傾向，除由本院裁定送強制戒治外（至該強制戒治，曾於八十九年一月二十六日
    由本院裁定停止戒治，所餘戒治期間付保護管束，然旋於八十九年七月十日由本
    院以八十九年度毒聲字第一一二五號裁定撤銷停止戒治，並於九十年一月二十四
    日戒治期滿執行完畢），並由台灣苗栗地方法院檢察署檢察官於八十八年九月十
    六日以八十八年度毒偵字第七五號、八十八年度毒偵字第一三五號提起公訴，經
    本院於八十八年十一月十一日以八十八年度易字第九０七號，判處有期徒刑五月
    ，於八十八年十二月十六日判決確定。再於八十九年六月間，因三犯施用毒品案
    件，經台灣苗栗地方法院檢察署檢察官於八十九年六月十六日以八十九年度毒偵
    字第一三０三號提起公訴，經本院於八十九年十二月二十八日以八十九年度易字
    第六四三號，判處有期徒刑九月，於九十年二月二十六日判決確定，並於九十一
    年三月一日縮刑期滿執行完畢出獄。
三、詎甲○○猶不知悔改，復基於施用第二級毒品安非他命之犯意，於九十一年四月
    十六日中午十二時許，在苗栗縣竹南鎮竹南火車站廁所內，以將安非他命置於玻
    璃頭內，下以火燒烤吸食其產生煙霧之方式，五年內四犯非法施用第二級毒品安
    非他命一次。嗣苗栗縣警察局頭份分局刑事組員警，於九十一年四月十七日下午
    四時零五分許，在苗栗縣頭份鎮東庄里中纖公司廢棄宿舍前，見甲○○徘徊，形
    跡可疑，攔下加以盤查，並要求甲○○將身上物品交出檢查，甲○○於是從其右
    後褲袋內取出一團衛生紙，警方命其打開發現藏有一包安非他命（含袋重０˙五
    公克），乃將甲○○帶回分局刑事組採尿送驗，結果發現其尿液確呈有甲基安非
    他命陽性反應。
四、案經苗栗縣警察局頭份分局報請台灣苗栗地方法院檢察署檢察官偵查起訴。
              理  由
一、右揭事實，迭據被告甲○○於警訊時及偵、審中供認不諱，而其尿液經苗栗縣警
    察局頭份分局採集送請檢驗結果，確呈有甲基安非他命陽性反應，有苗栗縣警察
    局頭份分局偵辦違反毒品危害防制條例案件嫌疑人尿液檢體編號登記簿對照表、
    苗栗縣衛生局九十一年五月二日九十一衛檢字第九一０七二一八號煙毒尿液檢驗
    成績書等影本各乙紙在卷足稽，足認被告甲○○自白其有施用第二級毒品安非他
    命之供詞，應堪信為真實。又被告甲○○曾於八十七年十月間，因一犯施用毒品
    案件，經本院裁定送觀察、勒戒後，認無繼續施用毒品之傾向，由台灣苗栗地方
    法院檢察署檢察官於八十七年十月三十日，以八十七年度偵字第四六六二號為不
    起訴處分確定；復於八十八年八月間，因二犯施用毒品案件，經本院裁定送觀察
    、勒戒後，認有繼續施用毒品之傾向，除由本院裁定送強制戒治外（至該強制戒
    治，曾於八十九年一月二十六日由本院裁定停止戒治，所餘戒治期間付保護管束
    ，然旋於八十九年七月十日由本院以八十九年度毒聲字第一一二五號裁定撤銷停
    止戒治，並於九十年一月二十四日戒治期滿執行完畢），並由台灣苗栗地方法院
    檢察署檢察官於八十八年九月十六日以八十八年度毒偵字第七五號、八十八年度
    毒偵字第一三五號提起公訴，經本院於八十八年十一月十一日以八十八年度易字
    第九０七號，判處有期徒刑五月，於八十八年十二月十六日判決確定；再於八十
    九年六月間，因三犯施用毒品案件，經台灣苗栗地方法院檢察署檢察官於八十九
    年六月十六日以八十九年度毒偵字第一三０三號提起公訴，經本院於八十九年十
    二月二十八日以八十九年度易字第六四三號，判處有期徒刑九月，於九十年二月
    二十六日判決確定，並於九十一年三月一日縮刑期滿執行完畢出獄。此分別有台
    灣苗栗地方法院檢察署刑案資料查註紀錄表、台灣高等法院被告全國前案紀錄表
    、台灣高等法院檢察署刑案紀錄簡覆表等在卷足憑。事證明確，被告甲○○五年
    內四犯施用毒品之犯行，洵堪認定。
二、核被告甲○○所為，係犯毒品危害防制條例第十條第二項之施用第二級毒品罪。
    其持有第二級毒品之低度行為，已為施用之高度行為所吸收，不另論罪。又被告
    甲○○曾於八十八年十一月十一日，因毒品危害防制條例案件，經本院判處有期
    徒刑五月，於八十八年十二月十六日判決確定；復於八十九年十二月二十八日，
    因毒品危害防制條例案件，經本院判處有期徒刑九月，於九十年二月二十六日判
    決確定；嗣上開兩案件，均於九十一年三月一日因縮短刑期執行完畢，此亦有台
    灣苗栗地方法院檢察署刑案資料查註紀錄表、台灣高等法院被告全國前案紀錄表
    、台灣高等法院檢察署刑案紀錄簡覆表等在卷足憑，五年內再犯本件有期徒刑以
    上刑之罪，為累犯，應依刑法第四十七條之規定，加重其刑。爰審酌被告甲○○
    有搶奪、違反槍砲彈藥刀械管制條例、竊盜、違反毒品危害防制條例等多項前科
    紀錄，有上開前科表在卷足參，足見其人素行不佳，一再非法吸用安非他命，理
    應重罰，惟念其施用毒品僅戕害個人身心，犯罪手段平和，及犯後能坦白承認，
    態度良好等一切情狀，再參酌檢察官之具體求刑，量處如主文所示之刑，以資儆
    懲。
三、至被告甲○○非法持有之安非他命一包（含袋重０˙五公克），係第二級毒品，
    應依毒品危害防制條例第十八條第一項前段之規定，沒收銷燬之。
據上論斷，應依刑事訴訟法第二百九十九條第一項前段，毒品危害防制條例第十條第
二項、第十八條第一項前段，刑法第十一條、第四十七條，判決如主文。
本案經檢察官洪清秀到庭執行職務。
中      華      民      國      九十一      年      十      月    八    日
                                  台灣苗栗地方法院刑事第一庭
                                          法  官  柳  章  峰
右正本證明與原本無異。
如不服本判決，應於判決送達後十日內向本院提出上訴狀(應附繕本 )。
                                          書記官  歐  明  秀
中      華      民      國      九十一      年      十      月    八    日
毒品危害防制條例第十條
施用第一級毒品者，處六月以上五年以下有期徒刑。
施用第二級毒品者，處三年以下有期徒刑。
